【裁判字號】    90,親,44
【裁判日期】    900731
【裁判案由】    否認子女
【裁判全文】
臺灣桃園地方法院民事判決  九十年度親字第四四號
    原      告    甲○○
    兼法定代理人  乙○○
右當事人間否認子女事件，本院判決如左：
    主      文
確認被告丙○○非原告自被告乙○○受胎所生之女。
訴訟費用由被告負擔。
    事      實
甲、原告方面：
  一、聲明：如主文所示。
  二、陳述：原告與被告乙○○於民國八十五年二月十二日結婚，婚後於八十八年十
            間即離出走，未與被告乙○○履行同居義務，嗣於八十九年七月三十一
            日與被告乙○○離婚，離婚前原告即與訴外人曾肇源同居並於九十年二
            月二十七日辦妥結婚登記，隨即於九十年三月十三日生下一女即被告丙
            ○○，因原告自八十八年十二月至八十九年七月三十一日止，即未被告
            乙○○同居，是被告丙○○非原告自被告乙○○受胎所生，為此依法訴
            請判決如聲明。
  三、證據：提出出生證明乙份、戶口名簿影本乙紙、戶籍謄本二件為證。
乙、被告方面：
  一、聲明：對於原告之主張不爭執。
丙、本院依職權囑託財團法人長庚紀念醫院鑑定兩造之血緣關係。
     理      由
一、本件原告起訴主張：原告與被告乙○○於民國八十五年二月十二日結婚，婚後於
    八十八年十間即離出走，未與被告乙○○履行同居義務，嗣於八十九年七月三十
    一日與被告乙○○離婚，離婚前原告即與訴外人曾肇源同居並於九十年二月二十
    七日辦妥結婚登記，隨即於九十年三月十三日生下一女即被告丙○○，因原告自
    八十八年十二月至八十九年七月三十一日止，即未被告乙○○同居之事實，為被
    告乙○○所不否認，復據其提出出生證明、戶口名簿、戶籍謄本為證，又原告主
    張原告與被告鄧丙○○係原告於離家期間與訴外人曾肇源所生之女，並非自被告
    乙○○受胎所生乙節，經本院依職權送請財團法人長庚紀念醫院鑑定兩造間血緣
    關係之結果，覆稱：可以排除”乙○○是丙○○的親生父親”，有財團法人長庚
    紀念醫院九十年七月二日（９０）長庚院法字第０五三八號函暨所附親子鑑定報
    告書各一份在卷可稽，被告對此亦不爭執，自堪信原告主張之事實為真實。
三、按民法第一千零六十三條第一項推定之婚生子女，如夫妻之一方能證明妻非自夫
    受胎者，得於知悉子女出生之日起，一年內提起否認之訴，同條第二項定有明文
    。查本件原告受胎生下被告丙○○，雖依法應推定為原告與被告乙○○之婚生女
    ，然原告受胎懷有被告丙○○時，並未與被告乙○○同居，且被告乙○○與被告
    林町亦無親子血緣關係已如上所述，準此，原告於知悉被告丙○○出生之日起一
    年內提起本件訴訟，於法洵屬有據，應予准許。
四、據上論結，本件原告之訴為有理由，依民事訴訟法第第八十五條第一項前段、第
    七十八條，判決如主文。
中      華      民      國    九十      年      七      月    三十一    日
                                        臺灣桃園地方法院民事第一庭
~B法      官  林淑鳳
右為正本係照原本作成
如對本判決上訴須於判決送達後廿日內向本院提出上訴狀
中      華      民      國    九十      年      七      月    三十一    日
~B法院書記官  楊文雄


司法院資訊處製作；財團法人民間司法改革基金會備份。
